【裁判字號】    99,抗,558
【裁判日期】    990521
【裁判案由】    不服延長羈押
【裁判全文】
臺灣高等法院刑事裁定                   99年度抗字第558號
抗  告  人
即  被  告  甲○○
選任辯護人  法律扶助律師  林恆毅律師
上列抗告人因違反毒品危害防制條例等案件，不服臺灣宜蘭地方
法院99年度訴字第44號，中華民國99年4 月29日延長羈押裁定，
提起抗告，本院裁定如下：
    主  文
抗告駁回。
    理  由
一、原裁定意旨略以：被告甲○○因涉毒品危害防制條例案件，
    經原審法官訊問後，認被告涉犯毒品危害防制條例第4條第1
    項之販賣第一級毒品罪嫌，犯罪嫌疑重大，且有相當理由認
    為被告有逃亡及勾串證人之虞，非予羈押顯難進行審判及執
    行，有羈押之必要，依刑事訴訟法第101條第1項第3 款之規
    定，裁定予以羈押，並自民國（下同）99年2月4日起執行羈
    押。嗣被告之羈押期間，將於99年5月3日屆滿，經原審依刑
    事訴訟法第101 條之規定訊問被告後，認原羈押之原因依然
    存在，並為確保審判程序之順利進行，仍有繼續羈押之必要
    ，因而裁定自99年5月4日起延長羈押2月等語。
二、抗告意旨略以：抗告人所涉雖為最輕本刑5 年以上有期徒刑
    之重罪，然抗告人係當場逮捕到案，相關物證俱已扣押在案
    ，並無湮滅、偽造變造之虞，且本案目前並無同案被告在逃
    ，涉及共犯及相關證人均已依法製作筆錄在案。抗告人於原
    審準備程序時，並未否認同案被告彭貞康、證人林瑞明、李
    承哲於警偵筆錄之證據能力，抗告人亦無勾串共犯或證人之
    虞，況抗告人案發前與父母同居於宜蘭之住所，尚非居無定
    所，且為證明自身清白，必定從容就審，絕無逃亡之虞。原
    裁定未審酌抗告人是否確有「非予羈押，顯難進行追訴、審
    判或執行」之羈押實質要件，難謂符合比例原則，亦與司法
    院大法官釋字第665號解釋相違云云。
三、經查，抗告人即被告甲○○因涉犯毒品危害防制條例第4 條
    第1 項之販賣第一級毒品罪嫌，經原審法官訊問後，認被告
    雖否認檢察官起訴之犯罪事實，惟被告所涉犯行，業經證人
    林瑞明、李承哲於警詢、偵查中證述在卷，並有被告所使用
    門號0000000000號行動電話之通訊監察譯文、毒品初步鑑驗
    報告書、現場照片、搜索票、宜蘭縣政府警察局刑警大隊搜
    索扣押筆錄、扣押物品目錄表及扣案物品等在卷足憑，顯然
    被告涉犯毒品危害防制條例第4條第1項之販賣第一級毒品罪
    嫌，犯罪嫌疑重大，且被告所犯乃最輕本刑5 年以上有期徒
    刑之罪，被告甫因過失傷害案件，於98年11月18日執行完畢
    ，於原審訊問時亦明確供稱其於案發當時並無固定之工作及
    住處（見原審99年2月4日訊問筆錄），倘本案罪名成立，被
    告須面對長期之徒刑，極有可能因而逃避，有相當理由認為
    被告有逃亡之虞，而本案證人A1、陳承義、林志龍、毛建良
    、林瑞明、李承哲尚未經法院審理詰問，被告極有可能勾串
    上開證人以脫免刑責，亦有相當理由認為被告有勾串證人之
    虞，非予羈押顯難進行審判及執行，而有羈押之必要。抗告
    意旨辯稱被告平時均與父母同居於宜蘭之住所，尚非居無定
    所，及被告與本案證人等人並無勾串之虞云云，自無可採。
    況參酌被告數次販賣第一級毒品海洛因犯行（依檢察官起訴
    認定被告涉嫌2 次販賣第一級毒品罪），危害社會治安甚鉅
    ，權衡國家刑事司法權之有效行使、社會秩序及公共利益、
    被告人身自由之私益及防禦權受限制之程度，認對被告維持
    羈押處分尚屬適當、必要，合乎比例原則，並無違司法院大
    法官釋字第665 號解釋。原審法院以前開羈押原因仍然存在
    ，有繼續予以羈押之必要，因而裁定自99年5月4日起對被告
    甲○○延長羈押2 個月，經核於法有據，並未違反經驗法則
    、論理法則，亦未違反比例原則。抗告意旨仍執前詞提起抗
    告，指摘原審裁定不當，為無理由，應予駁回。
據上論斷，應依刑事訴訟法第412條，裁定如主文。
中    華    民    國    99    年     5    月    21    日
                  刑事第三庭  審判長法  官  陳博志
                                    法  官  陳德民
                                    法  官  劉興浪
以上正本證明與原本無異。
不得再抗告。
                                    書記官  王詩涵
中    華    民    國    99    年    5     月    24    日

司法院資訊處製作；財團法人民間司法改革基金會備份。
